---
title: "Rsynt_HKR"
author: "Vegard"
date: "2022-09-26"
output: html_document
---

# Purpose

Aggregate HKR filgruppe to 3-year data 

# Load data

```{r setup, include=FALSE}
library(data.table)
library(tidyverse)

innfil <- fread("F:/Forskningsprosjekter/PDB 2455 - Helseprofiler og til_/PRODUKSJON/RUNTIMEDUMP/HKR_RSYNT_PRE_FGLAGRINGpre.csv")


# RESET tilbake til innfil
Filgruppe <- copy(innfil)

Filgruppe[, VAL2:=1]

View(KUBE)
```

```{r}
# source("./Ferdige R-snutter/Rsynt_Pre_FGlagring_HKR.R")
```


Rektangulariser

GEO: 400
KJONN: 3
ALDERl/ALDERh: 18
TAB1: 9
AARl: 10

Totalt antall rader skal v?re 1 944 000
```{r}
head(KUBE)
```

```{r}
# Lage alle kombinasjoner av dimensjoner i KUBE
ALLDIMS <- KUBE[, .(GEO, AARl, ALDERl, KJONN, UTDANN, LANDBAK, INNVKAT, TAB1)][CJ(GEO, AARl, ALDERl, KJONN, UTDANN, LANDBAK, INNVKAT, TAB1, unique = T), on = .(GEO, AARl, ALDERl, KJONN, UTDANN, LANDBAK, INNVKAT, TAB1)]

# merge inn ALDERh og KOBLID
ALLDIMS <- unique(KUBE[, .(ALDERl, ALDERh, KOBLID)])[ALLDIMS, on = .(ALDERl)]
# merge inn AARh
ALLDIMS <- unique(KUBE[, .(AARl, AARh)])[ALLDIMS, on = .(AARl)]
# merge inn FYLKE og GEOniv
ALLDIMS <- unique(KUBE[, .(GEO, FYLKE, GEOniv)])[ALLDIMS, on = .(GEO)]

merge(KUBE, ALLDIMS, all.y = T)

# Merge inn ANTOBS, ANTOBS.a, og ANTOBS.f
KUBE2 <- KUBE[ALLDIMS, on = .(GEO, AARl, AARh, ALDERl, ALDERh, KJONN, UTDANN, LANDBAK, INNVKAT, TAB1, KOBLID, FYLKE, GEOniv)]
KUBE2[is.na(ANTOBS), `:=` 
      (ANTOBS = 0,
      ANTOBS.a = 1,
      ANTOBS.f = 0)]


```


```{r}
# Sorter kuben stigende for:
setkeyv(KUBE, c("GEO", "ALDERl", "ALDERh", "KJONN", 
                "TAB1", "AARl"))

test[, .N, by = GEOniv]

test <- KUBE %>% complete(GEO, AARl, ALDERl, KJONN, TAB1) %>% 
  select(GEOniv, GEO, AARl, AARh, ALDERl, ALDERh, everything())

test[AARh != AARl]
```


# AIM

Aggregere til 3-årige summer, før KUBEkjøring for kuber med 3-årige snitt. 

* REktangularisere
* ANTOBS skal aggregeres opp til rullende summer: frollsum()
* AARh må settes til AARl + 2


```{r}

# Fylle inn rader, kan bruke data.table::CJ, tidyr::complete (evt finne ekvivalent med dtplyr)

# Sett ANTOBS = ANTOBS + to påfølgende ANTOBS, innad i alle undergrupper av GEO, ALDERl, ALDERh, KJONN og TAB1

KUBE[, ANTOBS := frollsum(ANTOBS, 3, align = "left"), by = c("GEO", "ALDERl", "ALDERh", "KJONN", "TAB1")]
# Filtrere vekk rader med ANTOBS == NA (to høyeste AARl, som ikke kan aggregeres til treårige perioder)

key(KUBE)
KUBE[, .(AARl,KOBLID, ROW, ALDERl, ALDERh, KJONN, TAB1, ANTOBS, rollmean)]

KUBE[KJONN == 1, .(ROW, GEOniv, GEO, FYLKE, AARl,ALDERl, ALDERh, KJONN, TAB1)]

names(KUBE)
KUBE[KJONN == 9]


KUBE[ALDERl == 0 & ALDERh == 4 & GEO == 301] %>% View()

test[,.(.N), by = c("GEO", "ALDERl", "ALDERh", "KJONN", "TAB1")][N == 10]


KUBE %>% 
  select(GEO, AARl, AARh, KJONN, ANTOBS, ANTOBSsum) %>% as_tibble()


```


# Notater

* Noen år mangler i kombinasjoner av GEO, AARl, KJONN, ALDERl, ALDERh

* Det er 95 observasjoner med KJONN == 9, alle disse har GEO == 9999. Hva gjør vi med disse?
AARl  N
2012	1			
2015	1			
2018	1			
2020	1			
2021	1			
2017	9			
2013	36			
2014	18			
2016	18			
2019	9	


postprosess: 
* dele teller p? 3, sette rate.n til 3